臺灣板橋地方法院刑事判決　　　　　　　　　　　　九十一年度易字第一八七七號
　　公　訴　人　臺灣板橋地方法院檢察署檢察官
　　被　　　告　丙○○　男　二.
右列被告因竊盜案件，經檢察官聲請簡易判決處刑（處刑案號：九十一年度偵字第一
二五六號），本院認為不宜，改以通常訴訟程序審理，並判決如左：
    主  文
丙○○竊盜，累犯，處有期徒刑伍月，如易科罰金，以參佰元折算壹日。
    事  實
一、丙○○曾因妨害自由案件，於民國八十五年三月二十八日，經本院以八十五年度
    訴字第二七二號判處有期徒刑十月確定。又因竊盜、詐欺等案件，於八十六年六
    月二十五日，經臺灣士林地方法院以八十六年度易字第一六六○號分別判處有期
    徒刑四月、十月，並定應執行刑為一年確定。前開二罪接續執行，於八十七年十
    一月十六日縮短刑期假釋出監，縮刑期滿日為八十八年七月十二日未經撤銷假釋
    而視為執行完畢。又因竊盜案件，於八十七年九月三十日，經本院以八十七年度
    易字第三四○○號判處有期徒刑五月確定，於八十八年五月二十二日執行完畢。
    其於八十九年三月二十二日，聽聞叔叔乙○○表示蔡勝平積欠債務未還，遂前往
    蔡勝平位於臺北縣五股鄉○○路三○巷十三號之住處查看，適蔡勝平不在，反巧
    遇前往上址尋找友人蔡勝坤（蔡勝平之兄）之甲○○，丙○○即要求甲○○順道
    搭載其前往臺北縣三重市某處，甲○○應允之並入內與蔡勝坤告別。詎丙○○仍
    不知悔改，見甲○○所有車號Ｚ二－五二二二號自用小客車鑰匙插於電門內、引
    擎發動中，竟意圖為自己不法之所有，基於竊盜之犯意，於同日五時五十分許，
    在臺北縣五股鄉○○路三○巷十三號前，趁甲○○不注意之際，將該車駛離而竊
    取之，得手後旋即於同日上午六時許，在臺北縣三重市○○路，交付該車予乙○○，由乙○○持以處理其與蔡勝平二人間之債權債務關係。乙○○明知上開車輛
    係來源不明之贓物，仍基於收受贓物之犯意予以收受之，復基於恐嚇取財之犯意
    ，自同日二十時許至翌日凌晨二時許，接續四、五次以電話向甲○○嚇稱：車在
    伊那裡，要新台幣三至五、六萬元之款項，否則不告知該車之下落等語，以此加
    害財產之事，恐嚇甲○○欲使甲○○將本人之財物交付，致甲○○心生畏懼因而
    報警處理。嗣警方佯裝甲○○與乙○○聯絡表示同意支付贖車款項二萬元，乙○○乃於八十九年三月二十三日凌晨二時三十分許，前往臺北縣三重市○○路與龍
    濱路口欲開啟上開車輛時，為警當場查獲（乙○○收受贓物及恐嚇取財未遂部分
    ，業經本院於九十年十一月六日，以九十年度易字第二四六八號判處有期徒刑六
    月，如易科罰金，以三百元折算一日確定），因而循線查獲上情。
二、案經臺灣板橋地方法院檢察署檢察官自動簽分偵查，並聲請簡易判決處刑，本院
    認為不宜，改以通常訴訟程序審理。
    理  由
一、右揭犯罪事實，業據被告丙○○於偵訊、本院審理九十年度易字第二四六八號楊
    斌宏、乙○○竊盜案件及本院調查、審理時坦承不諱（詳臺灣板橋地方法院檢察
    署九十一年度偵字第一二五六號偵查卷宗第十四頁反面、本院九十一年十一月七
    日訊問筆錄、十二月五日審判筆錄、本院九十年度易字第二四六八號刑事卷宗第
    一二九頁），核與被害人甲○○於警偵訊、本院審理九十年度易字第二四六八號
    案件及本院審理時證述之情節相符（詳臺灣板橋地方法院檢察署八十九年度偵字
    第六四六九號偵查卷宗第七頁反面、第四四頁反面、本院九十一年十二月五日審
    判筆錄、本院九十年度易字第二四六八號刑事卷宗第八七頁），並有被害人甲○○出具之臺北縣（政府）警察局贓物認領保管單及車輛竊盜、車牌失竊資料個別
    查詢報表－查詢車輛認可資料各乙紙在卷可稽（詳臺灣板橋地方法院檢察署八十
    九年度偵字第六四六九號偵查卷宗第十二頁、第十八頁）。次者，被告竊取上述
    車輛得手後，旋即將之交付乙○○，由乙○○持以處理其與蔡勝平二人間之債權
    債務關係，並據被告於本院調查、審理時供承：伊在蔡勝平位於臺北縣五股鄉○○路三○巷十三號住處前，將前開車輛開走後，即開往臺北縣三重市○○路交付
    乙○○，因伊不知車主甲○○與乙○○有何關係，且伊以為蔡勝平積欠乙○○債
    務，故將該車交予乙○○處理等語不諱（詳本院九十一年十月二日、十一月七日
    訊問筆錄、十二月五日審判筆錄），然乙○○收受前開車輛後，竟向被害人甲○○勒贖款項，經甲○○報警始查獲之事實，亦據證人甲○○及承辦甲○○遭擄車
    勒贖案件現任職嘉義市警察局第二分局北門派出所之員警丁○○於本院審理時證
    述無訛（詳本院九十一年十二月五日審判筆錄），而乙○○自被告處收受前開來
    源不明之贓車及向車主甲○○恐嚇取財未遂部分，並經本院於九十年十一月六日
    ，以九十年度易字第二四六八號判處有期徒刑六月，如易科罰金，以三百元折算
    一日確定，有本院九十年度易字第二四六八號判決在卷可稽（附於本院九十年度
    易字第二四六八號刑事卷宗第一五九頁至第一六三頁）。綜上，本件事證明確，
    被告竊盜犯行，堪以認定，應依法論科。至乙○○於本院調查中固陳稱：被告曾
    自己打電話向車主甲○○勒贖，且伊向車主甲○○要求交付款項時，被告在旁並
    知情云云（詳本院九十一年八月二十七日訊問筆錄），然此為被告所堅詞否認，
    並陳稱：伊自己未曾打電話向車主甲○○勒贖，另將車輛交予乙○○時，亦未要
    求乙○○打電話向車主甲○○勒贖，而乙○○打電話向車主甲○○勒贖時，伊不
    知情亦未在旁等語（詳本院九十一年十月二日、十一月二十六日訊問筆錄）。經
    查：甲○○於車輛遭竊後，曾撥打遺留於車上之行動電話，該次電話係被告接聽
    ，被告回以三字經後，旋即將電話掛斷，後係他人（即乙○○）撥打電話向甲○○勒贖款項，甲○○接獲勒贖款項之第一通電話後，隨即交由丁○○員警處理，
    後該他人曾多次撥打電話勒贖款項，後經討價還債後，以三萬元成交，而自始至
    終，向車主甲○○勒贖款項之人均係同一人等情，業據證人甲○○、丁○○於本
    院審理時證述在卷（詳本院九十一年十二月五日審判筆錄），而向車主甲○○勒
    贖款項之人係被告之叔叔乙○○，並經本院以九十年度易字第二四六八號判決認
    定無訛，已如前述，從而，顯係乙○○獨力一人向車主甲○○勒贖款項，當屬無
    疑，是以，乙○○前開供述，核與事實不符而不足採信，附此敘明。
二、核被告所為，係犯刑法第三百二十條第一項之竊盜罪。第查：被告曾因妨害自由
    案件，於八十五年三月二十八日，經本院以八十五年度訴字第二七二號判處有期
    徒刑十月確定。又因竊盜、詐欺等案件，於八十六年六月二十五日，經臺灣士林
    地方法院以八十六年度易字第一六六○號分別判處有期徒刑四月、十月，並定應
    執行刑為一年確定。前開二罪接續執行，於八十七年十一月十六日縮短刑期假釋
    出監，縮刑期滿日為八十八年七月十二日未經撤銷假釋而視為執行完畢。又因竊
    盜案件，於八十七年九月三十日，經本院以八十七年度易字第三四○○號判處有
    期徒刑五月確定，於八十八年五月二十二日執行完畢，有臺灣高等法院檢察署刑
    案紀錄簡覆表乙紙在卷可按，其於受有期徒刑執行完畢後，五年以內再犯有期徒
    刑以上刑之本罪，為累犯，應依刑法第四十七條之規定加重其刑。爰審酌被告曾
    有多次竊盜前科，仍不知悔改，復犯罪名相同之本罪，行為甚為可議，竊得財物
    之價值非微，然犯後坦承犯行，態度尚可，兼衡被告之智識、犯罪所用之手段、
    所生危害等一切情狀，量處如主文所示之刑。末查：刑法第四十一條有關易科罰
    金之規定，業經立法院於九十年一月四日修正通過，並經總統於同年月十日明令
    公佈，同年月十二日生效施行。觀諸上開修正後得易科罰金之規定「犯最重本刑
    為五年以下有期徒刑以下之刑之罪，而受六個月以下有期徒刑或拘役之宣告，因
    身體、教育、職業、家庭之關係或其他正當事由，執行顯有困難者，得以一元以
    上三元以下折算一日，易科罰金。但確因不執行所宣告之刑，難收矯正之效或難
    以維持法秩序者，不在此限。併合處罰之數罪，均有前項情形，其應執行之刑逾
    六月者，亦同」，較修正前同條所定「犯最重本刑為三年以下有期徒刑以下之刑
    之罪，而受六月以下有期徒刑或拘役之宣告，因身體、教育、職業、或家庭之關
    係，執行顯有困難者，得以一元以上三元以下折算一日，易科罰金」之內容，顯
    然為有利於被告。是被告所犯，苟為最重本刑五年以下有期徒刑以下之罪，且受
    六個月以下有期徒刑或拘役之宣告，即有修正後刑法第四十一條規定之適用，從
    而依刑法第二條第一項前段之規定，本案應適用修正後之現行刑法第四十一條第
    一項前段條文之規定，併諭知易科罰金之折算標準。
據上論斷，應依刑事訴訟法第二百九十九條第一項前段，刑法第二條第一項前段、第
三百二十條第一項、第四十七條、修正後之第四十一條第一項前段，罰金罰鍰提高標
準條例第一條前段、第二條，判決如主文。
本案經檢察官壽勤偉到庭執行職務。
中      華      民      國      九十一      年    十二    月    十九    日
                                     臺灣板橋地方法院刑事第四庭
                                         法  官  游  秀  雯
右正本證明與原本無異
如不服本判決應於送達後十日內向本院提出上訴狀
                                         書記官  張  玉  如
中      華      民      國      九十一      年    十二    月   二十三   日
附錄本案論罪科刑法條全文
刑法第三百二十條
意圖為自己或第三人不法之所有，而竊取他人之動產者，為竊盜罪，處五年以下有期
事實徒刑、拘役或五百元以下罰金。
意圖為自己或第三人不法之利益，而竊佔他人之不動產者，依前項之規定處斷。
前二項之未遂犯罰之。
